臺灣臺南地方法院刑事裁定
111年度聲字第1374號
聲  請  人  
即  被  告  吳彥穎




上列聲請人即被告因嚴重特殊傳染性肺炎防治及紓困振興特別條
例案件（本院110年度簡上字第49號），聲請交付法庭錄音影光
碟，本院裁定如下：
    主  文
吳彥穎於繳納相關費用後，准予複製交付本院110年度簡上字第4
9號案件民國111年6月23日審理期日之法庭錄音光碟，並禁止再
行複製利用。
其餘聲請駁回。
    理  由
一、聲請意旨略以：聲請人即被告吳彥穎（下稱聲請人）聲請交
    付本院110年度簡上字第49號案件（下稱本案）於民國111年
    6月23日辯論期日之錄音、錄影光碟，以便轉譯為文書，作
    為將來聲請再審、非常上訴之依據等語。
二、按法院組織法第90條之1規定：當事人及依法得聲請閱覽卷
    宗之人，因主張或維護其法律上利益，得於開庭翌日起至裁
    判確定後6個月內，繳納費用聲請法院許可交付法庭錄音或
    錄影內容。但經判處死刑、無期徒刑或10年以上有期徒刑之
    案件，得於裁判確定後2年內聲請；前項情形，依法令得不
    予許可或限制聲請閱覽、抄錄或攝影卷內文書者，法院得不
    予許可或限制交付法庭錄音或錄影內容；第1項情形，涉及
    國家機密者，法院得不予許可或限制交付法庭錄音或錄影內
    容；涉及其他依法令應予保密之事項者，法院得限制交付。
    又法庭錄音錄影及其利用保存辦法第8條第1項、第2項分別
    規定：當事人及依法得聲請閱覽卷宗之人，因主張或維護其
    法律上利益，聲請交付法庭錄音或錄影內容時，應敘明理由
    ，由法院為許可與否之裁定；法院受理前項聲請，如認符合
    聲請人要件，並在聲請期間內提出，且就所主張或維護法律
    上之利益已敘明者，除法令另有排除規定外，應予許可。是
    除非有依法令得不予許可或限制聲請閱覽、抄錄或攝影卷內
    文書、涉及國家機密、其他依法令應予保密之事項者，法院
    得不予許可或限制交付法庭錄音或錄影內容外，當事人或依
    法得聲請閱覽卷宗之人自得繳納費用聲請法院許可交付法庭
    錄音或錄影內容，以維護其訴訟權益。
三、經查:
㈠、聲請人前於109年間，因散播有關嚴重特殊傳染性肺炎流行疫
    情之不實訊息案件，經臺灣臺南地方檢察署檢察官以109年度
    偵字第11554號聲請以簡易判決處刑，經本院109年度簡字第
    2884號判決判處有期徒刑3月，如易科罰金，以新臺幣1,000
    元折算1日，聲請人上訴後，經本院以110年度簡上字第49號
    判決駁回上訴，於111年7月21日確定，聲請人並於該案件判
    決確定後聲請再審，由本院以111年度聲簡再字第5號審理中
    等情，有臺灣高等法院被告前案紀錄表1份在卷可稽。
㈡、茲聲請人既為本院111年度聲簡再字第5號聲請再審事件之當
    事人，且已敘明聲請交付本院110年度簡上字第49號於111年
    6月23日審理程序之法庭錄音以維護其法律上利益之理由，
    其聲請核與法院組織法第90條之1第1項規定相符，自應准許
    。惟依法院辦理聲請交付法庭錄音錄影內容應行注意事項第
    6點規定、法庭錄音錄影及其利用保存辦法第8條第4項等規
    定，聲請人就所取得之前開法庭錄音光碟內容不得散布、公
    開播送，或為非正當目的使用，並禁止聲請人再行轉拷利用
    。
㈢、聲請人雖併聲請交付本院110年度簡上字第49號於111年6月23
    日審理程序之法庭錄影光碟。惟法庭開庭時，除法律另有規
    定外，應予錄音。必要時，得予錄影，法院組織法第90條第
    2項定有明文；另按法庭內之錄影，由審判長、受命法官或
    受託法官指揮實施，並命記明於筆錄，法庭錄音錄影及其利
    用保存辦法第7條亦有明文。是可知刑事案件法院開庭時，
    應予錄音，至於錄影，則係於法院認為有必要時，始由審判
    長、受命法官或受託法官指揮在法庭內使用錄影設備錄影，
    並記明筆錄。故當事人聲請交付法庭錄影之前提要件，係法
    院於該次庭期已依前開規定使用錄影設備為錄影，如未予錄
    影，自無法庭錄影可供聲請交付。本院110年度簡上字第49
    號於上開審理程序並未指揮實施法庭錄影，有該案審理期日
    筆錄在卷可稽，即無法庭錄影內容可資交付，聲請人依法院
    組織法第90條之1第1項規定聲請交付上開庭期之法庭錄影內
    容，自無從准許，應予駁回。
四、依刑事訴訟法第220條，裁定如主文。
中　　華　　民　　國　　111 　年　　9 　　月　  30　　日
                  刑事第十一庭　審判長法  官  陳威龍
  　　　　　　　　　                  法  官  張婉寧
                                      法  官  陳嘉臨
以上正本證明與原本無異。
如不服本裁定，應於收受送達後5日內向本院提出抗告狀。（應
附繕本）
　　　　　　　　　　　　　　　　　　　書記官  楊意萱
中　　華　　民　　國　　111 　年　　9 　　月　　30　　日